【裁判字號】    98,審訴,4105
【裁判日期】    981210
【裁判案由】    毒品危害防制條例
【裁判全文】
臺灣高雄地方法院刑事判決            98年度審訴字第4105號
公  訴  人  臺灣高雄地方法院檢察署檢察官
被      告  甲○○
                    號
上列被告因毒品危害防制條例案件，經檢察官提起公訴（98年度
毒偵字第5453號、98年度毒偵字第5077號），嗣於本院準備程序
中，被告就被訴事實為有罪之陳述，經本院告知簡式審判程序之
旨，並聽取被告與公訴人之意見後，合議庭裁定由受命法官獨任
進行簡式審判程序，判決如下：
    主  文
甲○○施用第一級毒品，累犯，處有期徒刑玖月。又施用第一級
毒品，累犯，處有期徒刑玖月，扣案之第一級毒品海洛因貳拾捌
包（含包裝袋，檢驗後合計淨重參點陸玖公克）均沒收銷燬之。
又施用第二級毒品，累犯，處有期徒刑伍月。又施用第二級毒品
，累犯，處有期徒刑伍月。應執行有期徒刑貳年貳月，扣案之第
一級毒品海洛因貳拾捌包（含包裝袋，檢驗後合計淨重參點陸玖
公克）均沒收銷燬之。
    事  實
一、甲○○前於民國94年間因施用毒品案件，經本院以94年度毒
    聲字第926 號裁定送觀察、勒戒後，認無繼續施用毒品之傾
    向，於94年9 月23日執行完畢，並經臺灣高雄地方法院檢察
    署檢察官以94年度毒偵緝字第526 號不起訴處分確定。另於
    95年間因搶奪案件，經本院以94年度訴字第4404號判處有期
    徒刑2 年確定。又於95年間因詐欺案件，經本院以95年度簡
    字第1795號判處有期徒刑3 月確定。又於95年間因公共危險
    等案件，經本院以95年度交訴字第101 號判處應執行有期徒
    刑8 月確定。上開第一、二罪，經本院以96年度聲字第907
    號裁定為應執行有期徒刑2 年2 月確定。上開各罪，經本院
    以96 年 度聲減字第5717號裁定減刑為應執行有期徒刑2 年
    5 月15日確定，並接續執行，於97年1 月29日縮短刑期假釋
    出監，於97年3 月18日假釋付保護管束期滿，未經撤銷，視
    為執行完畢。於前開觀察、勒戒執行完畢釋放後5 年內，復
    分別基於施用第一級毒品海洛因及第二級毒品甲基安非他命
    之犯意，於(一)98年7 月29日12時許，在高雄縣鳥松鄉○○路
    路旁，以將海洛因粉末摻入香菸再點火吸食之方式，施用第
    一級毒品海洛因1 次。(二)98年7 月29日上午某時，在其高雄
    市○○區○○路151 巷66弄12之2 號住處，以玻璃球燒烤方
    式，施用第二級毒品甲基安非他命1 次。嗣於98年7 月29日
    18時50分許，在高雄縣大社鄉某地，因形跡可疑為警攔檢，
    並得其同意採集尿液送驗，結果呈可待因、嗎啡、安非他命
    、甲基安非他命陽性反應，始悉上情。(三)98年8 月16日13時
    許，在高雄縣鳥松鄉長庚醫院廁所內，以將海洛因粉末摻入
    香菸再點火吸食之方式，施用第一級毒品海洛因1 次。(四)於
    98年8 月17日上午某時，在其上開住處，以玻璃球燒烤方式
    ，施用第二級毒品甲基安非他命1 次，嗣另於98年8 月17日
    17時55分許，在高雄縣鳳山市○○街183 號前，因形跡可疑
    為警攔檢，並當場扣得第一級毒品海洛因28包（檢驗前合計
    淨重10.41 公克、檢驗後合計淨重3.69公克），並得其同意
    採集尿液送驗，結果呈可待因、嗎啡、安非他命、甲基安非
    他命陽性反應，始悉上情。
二、案經高雄縣政府警察局鳳山分局報請臺灣高雄地方法院檢察
    署檢察官偵查起訴。
    理  由
一、本件被告甲○○所犯係死刑、無期徒刑、最輕本刑為3 年以
    上有期徒刑以外之罪，其於準備程序中就被訴事實為有罪之
    陳述，經本院告知簡式審判程序之旨，並聽取公訴人及被告
    意見後，合議庭裁定由受命法官獨任進行簡式審判程序，合
    先敘明。
二、訊據被告對於上揭時、地，施用第一級毒品海洛因、第二級
    毒品甲基安非他命之事實，坦承不諱，而被告為警查獲所採
    之尿液檢體，分別經送台灣檢驗科技股份有限公司以酵素免
    疫分析法及氣相層析質譜檢驗結果，均分別呈現可待因、嗎
    啡、安非他命、甲基安非他命陽性反應，此有台灣檢驗科技
    股份有限公司濫用藥物實驗室- 高雄98年8 月25日KＺ000000
    00 0000 號濫用藥物尿液檢驗報告暨高雄縣政府警察局仁武
    分局警備隊偵辦毒品案件嫌犯尿液採證對照表、台灣檢驗科
    技股份有限公司濫用藥物實驗室- 高雄98年9 月2 日KＺ0000
    0 000000 00 號濫用藥物尿液檢驗報告暨高雄縣政府警察局
    鳳山分局五甲派出所偵辦毒品案件嫌疑人尿液採集編號對照
    表各1 份在卷可稽，又扣案之白色粉末28包，經送檢驗結果
    ，確係第一級毒品海洛因成分，亦有法務部調查局濫用藥物
    實驗室98年9 月4 日調科壹字第09823024240 號鑑定書1 份
    在卷可憑。足徵被告之任意性自白核與事實相符，應堪信為
    真實，可採為本件論罪科刑之依據。是本件事證明確，被告
    施用第一級、第二級毒品犯行，洵堪認定，應予依法論科。
三、按海洛因、甲基安非他命為毒品危害防制條例第2 條第2 項
    第1 、2 款所稱之第一級與第二級毒品，不得施用、持有。
    次按觀察、勒戒或強制戒治執行完畢釋放後，5 年內再犯第
    10條之罪者，應依一般刑事訴訟程序予以起訴論罪科刑，此
    觀諸毒品危害防制條例第20條、第23條第2 項規定自明。被
    告前於民國94年間因施用毒品案件，經本院以94年度毒聲字
    第926 號裁定送觀察、勒戒後，認無繼續施用毒品之傾向，
    於94年9 月23日執行完畢，並經臺灣高雄地方法院檢察署檢
    察官以94年度毒偵緝字第526 號不起訴處分確定，有臺灣高
    等法院被告前案紀錄表1 份在卷可參，於前開觀察、勒戒執
    行完畢釋放後5 年內，復分別於98年7 月29日12時許、98年
    7 月29日上午某時、98年8 月16日13時許、於98年8 月17日
    上午某時，分別施用第一級毒品海洛因與第二級毒品甲基安
    非他命各2 次，則公訴人予以起訴，尚無不合，本院自得依
    法論科。
四、核被告所為，係犯毒品危害防制條例第10條第1 項、第2 項
    之施用第一級與第二級毒品罪。被告持有第一級、第二級毒
    品後進而施用，其持有之低度行為應為施用之高度行為所吸
    收，故不另論其持有毒品罪。被告所犯4 上開罪，犯意各別
    ，罪質各異，行為互殊，係為數罪，應予分論併罰。被告有
    事實欄所載之前案紀錄，前於97年3 月18日執行完畢，有卷
    附臺灣高等法院被告前案紀錄表可按，其受有期徒刑執行完
    畢，5 年以內故意再犯有期徒刑以上之罪，為累犯，應加重
    其刑。本院審酌被告前因施用毒品案件，經勒戒、觀察及強
    制戒治程序，由檢察官不起訴處分後，仍不知悛悔，再次施
    用毒品自戕其身，顯然缺乏戒絕毒品之決心，且被告前有竊
    盜、施用毒品之前科紀錄，素行不良，惟念及被告坦承施用
    第一級與第二級毒品之事實，且其行為尚未害及他人，並斟
    酌被告之犯罪動機、手段以及被告之智識程度等一切情狀，
    分別量處如主文所示之刑，並定其應執行刑。另扣案之白色
    粉末28包，經送檢驗結果係第一級毒品海洛因之情，已如上
    述，應依毒品危害防制條例第18條第1 項前段規定宣告沒收
    銷燬之，至前開第一級毒品海洛因之包裝袋包覆毒品，其上
    顯留有該毒品之殘渣，衡情自難與之剝離，亦應整體視之為
    毒品，連同該包裝併予宣告沒收銷燬之；此外，鑑驗耗用之
    海洛因既已滅失，自無庸宣告沒收銷燬之。
據上論斷，應依刑事訴訟法第273 條之1 第1 項、第284 條之1
、第299 條第1 項前段，毒品危害防制條例第10條第1 項、第2
項、第18條第1 項前段，刑法第11條、第47條第1 項、第51條第
5 款，判決如主文。
本案經檢察官杜妍慧到庭執行職務。
中    華    民    國    98    年    12    月    10    日
                  刑事第十庭  法  官  曾子珍
以上正本證明與原本無異。
如不服本判決，應於收受送達後10日內向本院提出上訴書狀。
中    華    民    國    98    年    12    月    10    日
                              書記官  李承悌
附錄本判決論罪科刑法條全文：
毒品危害防制條例第10條
施用第一級毒品者，處6月以上5年以下有期徒刑。
施用第二級毒品者，處3年以下有期徒刑。


司法院資訊處製作；財團法人民間司法改革基金會備份。
